---
output: word_document
---
# Week 2学习笔记
## 1. coding standards
- use text editor
- indent your code
- limit the width of your code.
- limit the length of your functions.

##2. Scoping rules
当R在将一个值赋值给一个符号的时候，它会在一系列的environment中去找，比如在当前的workspace中编写了一个lm()的函数。具体的顺序如下：
- globalenvironment：workspace
- search list中的包的namespaces，即去各种包中去找有没有符合的名字

其中serch list可以通过 `search`函数找到
```{r}
search()
```
- search list上的顺序是会变的，global environment始终在第一个，如果你新library()了一个package，他会被放在第二个顺序，base包始终是最后的位置。
- R会区分函数名和非函数名，所以两者名字一样是可以的

R使用lexical scoping

- free variables的值在函数定义的environment中去寻找  
  free variable示例如下：函数中的z

        f<-function(x,y){
         x+y+z
        }
- environment：symbol――value对的集合
- A function+an environment=a function closure
- free variiable搜寻路线：  
  函数定义的环境==>parent environment ==>top-level environment(workspace或者package namespace)  ==> empty environment ==> 报错
- fuction closure可以通过`ls(environment(fun))`的形式查看

lexical scoping与dynamic scoping  
例子：

    y<-10
    f<-function(x) {
        y<-2
        y^2+g(x)
    }
    g<-function(x) {
        x*y
    }

lexical/static scoping:在g()中y是free variable，所以在函数定义的环境即global environment中寻找，所以y=10  
dynamic scoping：y的值在该函数被调用的环境(calling environment)中去寻找。所以y=2


##3.vectorized operation
##4.Dates and Time in R
dates是用Date类表示的，time是用POSIXct或者POSIXlt类表示的。最终的储存方式都是按照距离1970-01-01的日期存储的数字。
```{r}
x<-as.Date("1970-01-01")
x
unclass(x)
```
常用的函数  
- as.Date()
- as.POSIXct,as.POSIXlt
- strptime()  将字符串时间转化为时间格式
- weekdays(),months(),quarters()

```{r}
months(Sys.time())
```

# week 3 学习笔记
loop functions
- lapply: list，fun是针对list中的每一个element
- sapply:简化lapply的结果
- apply：apply a function over margins of an array(行/列维度) 
- tapply：对一个向量的自己
- mapply:lapply的多元版本  

## 1. lapply  
用法：lapply(x,fun,..)  
返回：a list  
e.g.1 
```{r}
x<-list(a=1:4,b=rnorm(10))
lapply(x,mean)
```
e.g.2 如果函数需要传递参数，可以这么写:  
```{r}
x<-1:3
lapply(x,runif,min=0,max=10) #设置runif的参数
```
e.g.3自定义函数  
对于lapply中的函数可以编写自己的函数

## 2. sapply  
lapply的简化版:可能简化成vector,matrix,list

## 3. apply
- 多用在计算矩阵或array的行、列、维度上
- 输入简单，运算并不快

用法：apply(x,margin,fun,...)  
margin是标志维度的数字向量。此函数可以求矩阵的行和、列和。均值等等。有一些计算会有一些快捷的方式，比如：  
- rowSums，rowMeans
- colSums，colMeans

e.g.  
```{r}
a<-array(rnorm(2*2*10),c(2,2,10))
apply(a,c(1,2),mean)
rowMeans(a,dims=2)
```
说明：For row##, the sum or mean is over dimensions dims+1, ...; for col## it is over dimensions 1:dims

## 4.tapply
apply a function over subsets of a vector.  
用法:tapply(x,INDEX,fun,...,simply=TRUE)
- x是向量
- INDEX是factor或者是factor的list

e.g
```{r}
x<-c(rnorm(10),runif(10),rnorm(10,1))
#gl函数产生指定数量和水平的factor数据
f<-gl(3,10,labels=c("Group1","Group2","Group3"))
f
tapply(x,f,mean)
```
## 5.split
split divides the data in the vector x into the groups defined by f. The replacement forms replace values corresponding to such a division. unsplit reverses the effect of split.  
用法: split(x, f, drop = FALSE, ...)  
e.g.1一个factor
```{r}
x<-c(rnorm(10),runif(10),rnorm(10,1))
f<-gl(3,10,labels=c("Group1","Group2","Group3"))
split(x,f)
#
lapply(split(x,f),mean)
```
e.g2多个factor
```{r}
x<-rnorm(10)
f1<-gl(2,5)
f2<-gl(5,2)
interaction(f1,f2)

```

    注：interaction()函数将factor进行交互，返回的也是factor。默认以.分隔
    或者直接通过list的方式：
    split(x,list(f1,f2),drop=T)  
    drop会将没有的factor去掉


## 6.mapply
lapply或者sapply的多元版本。比如有两个list，对每一个list使用不同的函数进行操作。  
用法：mapply(FUN,...,args)
e.g.1  

    list(rep(1:4),rep(2,3),rep(3,2),rep(4,1))等价于  
    mapply(rep,1:4,4:1)

## 7.Debugging
- traceback： 最近的一次错误，函数的调用层次
- debug
- brower
- trace
- recover
  

# week 4 学习笔记  
R中常用的函数

## 1.str
展示对象的结构  
summary, str

## 2.Simulation
### 产生随机数
- rnorm() 正态分布随机数
- d：密度函数
- r：随机数
- p:累积分布
- q:分位数

set.seed() 设置随机种子，可以重复产生相同的随机数

### 抽样函数
sample(,,replace=)

## 3.profile
一些有用函数  
1. system.time()  
返回一个proc_time的类型
- user time
- elapsed time
system.time({一段比较长的表达式})

2. Rprof()  
Rprof() 计算每段函数的时间  
summaryRprof()


## 4.optimization
























