---
title: "C4_W2_note"
author: "zzz"
date: "Friday, July 18, 2014"
output: word_document
---



# Week2

##2.ggplot2――qplot
**ggplot2有本书叫做《ggplot2：数据分析与图形艺术》**，中文版上传到群共享了

   grammar of graphics:  
统计图形可以看做是由数据data 到几何对象属性(颜色、形状、大小)的映射。

* Graph是由aesthetics(size,shape,color)和geoms(points,lines)组成
* 一个基本的函数 qplot （相当于base系统中的plot）
    *数据格式必须是data.frame的格式


**qplot()用法**  
qplot即quick plot
###2.1. 散点图  
导入ggplot2自带的一个数据mpg，并且按照drv变量用不同颜色显示
```{r}
library(ggplot2)
#str(mpg)
qplot(displ,hwy,data=mpg,col=drv)
```

###2.2. geom对象――二维图  
通过改变几何对象(geom),qplot可以变换出其他的图形。

- geom="point" 绘制散点图，在给定x,y时候是默认设置
- geom="smooth" 将拟合一条平滑曲线，并展示置信区间
- geom="boxplot" 箱线图
- geom="path",geom="line"  绘制数据之间的连线

例如point表示散点，smooth表示平滑曲线
```{r}
qplot(displ,hwy,data=mpg,geom=c("point","smooth"))
```

###2.3. geom对象――一维图  
- 对于连续变量  
    - geom="histogram"这是默认
    - geom="density" 绘制密度曲线
```{r}
qplot(displ,data=mpg,fill=drv)
```

- 离散变量 geom="bar"  条形图

###2.4. facets  
facets和lattice中的pannal类似，将数据分为了若干的子集。主要是根据分类变量绘制多个图qplot()中默认的分面方法是将图形拆成若干个窗格，通过row_var~col_var的形式指定。但是当变量的个数超过两个的时候图形可能会较大，不适合展示。如果只想指定一列或一行，可以使`.`作为占位符。  
比如`row_var~.` 会创建一个单列多行的图形
```{r}
qplot(displ,hwy,data=mpg,facets=.~drv)

```

##2.5. 实例  
添加回归直线
```{r}
library(ggplot2)
qplot(displ,hwy,data=mpg,geom=c("point","smooth"),col=drv,method="lm")
```

##3.ggplot()函数
ggplot2的图形的基本元素：
- data frame
- 映射（Mapping）：数据如何映射到颜色、大小形状等几何属性
- 几何对象（Geometric）：点图，线图...
- 统计变换（Statistics）
- 坐标系统（Coordinate）
- 图层（Layer）
- 分面（Facet） 

qplot()快速绘图，自己设置了很多默认的属性。如果需要自己创建图形的话，就需要使用ggplot()函数，ggplot()是图层+图层的形式。
比如：  
首先需要定义使用的数据，使用`aes`参数即可，summary()可以查看基本的mapping信息
```{r}
p<-ggplot(mpg,aes(displ,hwy))
summary(p)
```
注意：此时是没有图形输出的，因为还没指定图形样式。比如使用散点图显示，用`+`添加图层即可.  
添加图层的标准方式是

    +layer(geom,geom_par,stat,stat_par,....)
    e.g.  +layer(geom="point")
此外还有一种比较简洁的方式，即

    geom_XXX(geom_par)
```{r}
ggplot(mpg,aes(displ,hwy))+
geom_point()+
geom_smooth(method="lm")
```


##3.2添加facets图层  
```{r}
ggplot(mpg,aes(displ,hwy))+geom_point()+facet_grid(.~drv)+geom_smooth(method="lm")
```

##3.3 修改其他  
修改labs，theme，坐标范围等等



# week 3 学习笔记
这章的课程主要是讲聚类，高维数据可视化

## 聚类  
物以类聚，人以群分  

### 层次聚类
涉及的问题：
- 计算类之间的距离/相似性
    - 连续型变量： 欧式距离，马氏距离，。。。
    - 连续型变量：相关系数
    - binary： manhattan距离   
- 类之间合并的方法

```{r}
set.seed(1234)

x<-rnorm(12,mean=rep(1:3,each=4),sd=0.2)
y<-rnorm(12,mean=rep(c(1,2,1),each=4),sd=0.2)
plot(x,y,col="blue",pch=19,cex=1)
text(x+0.05,y+0.05,labels=as.character(1:12))

dataFrame<-data.frame(x=x,y=y)
distxy<-dist(dataFrame)
#注意：hclust函数的输入参数是dist矩阵

out<-hclust(distxy)
plot(out)

```
一个美观的层次聚类函数：
    
    myplclust <- function(hclust, lab = hclust$labels, lab.col = rep(1, length(hclust$labels)), 
    hang = 0.1, ...) {
    ## modifiction of plclust for plotting hclust objects *in colour*!  Copyright
    ## Eva KF Chan 2009 Arguments: hclust: hclust object lab: a character vector
    ## of labels of the leaves of the tree lab.col: colour for the labels;
    ## NA=default device foreground colour hang: as in hclust & plclust Side
    ## effect: A display of hierarchical cluster with coloured leaf labels.
    y <- rep(hclust$height, 2)
    x <- as.numeric(hclust$merge)
    y <- y[which(x < 0)]
    x <- x[which(x < 0)]
    x <- abs(x)
    y <- y[order(x)]
    x <- x[order(x)]
    plot(hclust, labels = FALSE, hang = hang, ...)
    text(x = x, y = y[hclust$order] - (max(hclust$height) * hang), labels = lab[hclust$order], 
        col = lab.col[hclust$order], srt = 90, adj = c(1, 0.5), xpd = NA, ...)
}

heatmap()热力图函数
```{r}
dataMatrix<-as.matrix(dataFrame)[sample(1:12),]
heatmap(dataMatrix)
```



### K均值聚类


## 2.降维

### PCA主成分分析
### SVD 分解
$$X=UDV^T$$


































