*Data products*
这门课主要是怎么将一些结果(主要是图吧)展示在网页上，实现一些动态的交互功能。

# week 1 学习笔记
shiny用R实现网页交互功能，只需了解些简单的html，css，js

shiny中的有些功能可以由manipulate实现

## 1.一些基本的概念
一个shiny project由两部分构成：

- ui.R 用户交互
- server.R 功能实现
将写好的程序放在同一个文件夹下，在R中，切换到该文件夹下：

- 输入`runApp()`即可运行.
- 或者输入`runApp(‘directory’)`
- runApp(‘APPimage’,display.mode=‘showcase’)，会将代码也显示出来
setwd(‘F:/05Course/Data science/9.Data Products/’) 例子：

```{r,eval=F}
## UI.R
shinyUI(pageWithSidebar(
    headerPanel("diabetes prediction"),
    
    sidebarPanel(
        #葡萄糖
        numericInput('glucose', 'Glucose mg/dl', 90, min = 50, max = 200, step = 5),
        submitButton('submit1')
    ),
    
    mainPanel(
        h3('预测结果'),
        h4('You entered'),
        verbatimTextOutput("inputvalue"),      
        h4('The prediction'),
        verbatimTextOutput("prediction")
    )

    )
)

## server.R
diabetesRisk <-function(glucose) glucose/200

shinyServer(
    function(input, output) {
        output$inputvalue <- renderPrint({input$glucose})
        output$prediction <- renderPrint({diabetesRisk(input$glucose)})
    }
)
```

输入

numericInput：一般输入框
sliderInput：拖动条输入
2.detailed
Code that you put before shinyServerin the server.Rfunction gets called once when you do runApp()
Code inside the unnamed function of shinyServer(function(input, output){but not in a reactive statement will run once for every new user (or page refresh)
Code in reactive functions of shinyServerget run repeatedly as needed when new values are entered (reactive functions are those like render*)
3.reactive function
加速程序运行，有些不变的可能希望只计算一次就好.使用reactive函数
参见APPreactive示例

有时候不希望是时时的，新需要点击确定submit button 在ui.R中编写actionButton()函数
在server.R中，比如

output$text3<-renderText({
    if(input$goButton==0) "you have not press the button"
    else if (input$goButton==1) "you pressed it once"
    else "OK quit pressing it"
    # 每按一次，gobitton会自动加1
    
})
more layouts
除了pageWithSidebar，还有fluidpage的形式，html

4.manipulate函数
library(manipulate) manipulate( plot(1:x),x=slider(1,100) )

可以创建的图形有slider,checkbox,picker

manipulate(函数/自定义函数，参数)

## 5.rchars
http://ramnathv.github.io/rCharts/ 安装 install.packages(“devtools”) require(devtools) install_github(‘rCharts’, ‘ramnathv’)

## 6.Googlvis
示例 install.packages(“googleVis”)

library(googleVis)

str(Fruits)
M<-gvisMotionChart(Fruits,"Fruit","Year",options=list(width=600,height=400))

plot(M)
## starting httpd help server ... done
googlevis中的charts使用gvis+ChartType的形式

gvisLineChart gvisTable gvisGeoChart

G<-gvisGeoChart(Exports,locationvar="Country",
   colorvar="Profit",options=list(width=600,height=400))

plot(G)
查看示例 demo(googleVis)

## 7.shinyapps
在www.shinyapps.io上展示  
用github账户注册.
帮助文档 https://github.com/rstudio/shinyapps/blob/master/guide/guide.md

- 1.安装devtools工具
install.packages('devtools')
- 2.安装shinyapps包
devtools::install_github('rstudio/shinyapps')
- 3.
library(shinyapps)


shinyapps::setAccountInfo(
    name="tjzzz", 
    token="E7BED64BF2395E3FB463C1131137FD76", 
    secret="142857")
    
setwd('F:/05Course/Data science/9.Data Products/project1') 
#测试下本地
library(shiny)
runApp()
##
deployApp()
等待把包安装好后会自动打开生成的结果页https://tjzzz.shinyapps.io/project1/
下次需要更新的时候再deployApp()就行






# 补充的学习资料
官方是一个教程 http://shiny.rstudio.com/tutorial/

lession 1
自带的示例

library(shiny)
runExample("01_hello")
shiny包中有自带的11个例子

system.file("examples", package="shiny")
Structure of a Shiny App
Shiny apps have two components:

a user-interface script
a server script
homework 1
library(manipulate)
myPlot <- function(s) {
    plot(cars$dist - mean(cars$dist), cars$speed - mean(cars$speed))
    abline(0, s)
}

manipulate(myPlot(s), s = slider(0, 2, step = 0.1))

# week2 学习笔记
## 1.slidify
安装
```{r,eval=FALSE}
library(devtools)
install_github('slidify','ramnathv')
install_github('slidifyLibraries','ramnathv')
```
开始写presentation

```{r,eval=FALSE}
library(slidify)
setwd('F:/05Course/Data science/9.Data Products/')

author("first_project")   # 创建project名字
#然后会自动弹出index.Rmd文件，编写
```

setwd("F:/05Course/Data science/9.Data Products/first_project")
slidify("index.Rmd")   #会生成index.html文件，即ppt,然后
library(knitr)
browseURL("index.html")   #网页显示

##publish到github
publish(user = "tjzzz", repo = "DataProducts_presentation")

##方法二
git branch gh-pages
git push origin gh-pages

## 2.格式语法


说明
- ## slide的标题 - ― 表示slide的结束 - .class #id

R presentation
上传到github的pages

```
Slidify makes it easy to publish your slide decks online.
Github Pages
Publishing to Github is as easy as running publish from inside the slide directory. You need to have git installed on your system, create an empty github repo and ssh access set up for github.

publish(user = "tjzzz", repo = "DataProducts_presentation")
```

# week4
## 1.R package
安装来自CRAN/Bioconductor的package  
install.package()

安装github上的`install_github()`

一个R包包含
- 创建一个同名目录
- description file
    - package name
    - title
    - version
    - author
    - depends
    - ===
- R code
- NAMESPACE


## 2.开始
setwd("F:/05Course/Data science/9.Data Products")
```
package.skeleton()
```
示例topten
1.新建一个project，选择建立一个package，写上包名;
2.R会自动生成对应的文件，比如description文档，可以写些信息
3.编辑对应的R函数
4.hash `#'` ,可以通过`@`添加@param, @return,@author,@seealso 等等
 @import要包含其中使用的其他的包
 \code{lm}应该是添加超链接
- 5.此时在man文件夹下会有一个默认的说明文档，但是不是在R程序中注明的内容，可以将其删除，在configure building tools 中选择用Roxygen进行configure，重新build一下再.
- 6.在进行5的操作之前，得先安装有roxygen2包，直接install.packages()即可
这样之前写的两个函数的解释文档就会生成了，即帮助说明文档
- 7测试一下是否成功
```
library(topten)
library(help=topten)
?topten
```

## 3.writing classes and methods in R
新的一种数据类型或者数据结构
R既是一种交互的，也是面向对象的
R中两种classes和methods
- S3
- S4
library(methods)
类、方法
创建一个对象new()
?methods
```
class() #查看是什么类
```
除了一般那的基本类型，比如还可能是lm类型
### generic functions
getS3method("mean","default")
getMethod()

### 示例：创建一个绘制多边形的
```
# 创建一个多边形的类
library(methods)
setClass("polygon",
representation(x="numeric",y="numeric"))
```


```
#创建一个方法，将(xi,yi)点连接
setMethod("plot","polygon",
            function(x,y,...){
            plot(x@x,x@y,type="n")
            xp<-c(x@x,x@x[1])
            yp<-c(x@y,x@y[1])
            lines(xp,yp)
            }
)
```
```
showMethods("plot")
```
```
#应用
p<-new("polygon",x=c(1,2,3,4),y=c(1,3,2.5,1))  #创建一个polygon对
plot(p)  #调用方法
```

## 4.yhat
将自己的R函数放到网上，API接口

以EPA上的一个数据为例http://aqsdr1.epa.gov/aqsweb/aqstmp/airdata/download_files.html#Annual

```{r}
#setwd("F:/05Course/Data science/9.Data Products")
```
- step1:编写自己的函数
- step2::Send to yhat
```
library(yhatr)
#然后需要编写3个函数，分别如下
model.require <- function() {
#load needed packages
        library(fields)
}

model.transform <- function(df) {
# data transformation
        df
}

model.predict <- function(df) {
        pollutant(df)
}

```
在yhathq.com上注册账号。
runnin a model on the web


yhat.config  <- c(
        username="rdpeng@gmail.com",
        apikey="90d2a80bb532cabb2387aa51ac4553cc",
        env="http://sandbox.yhathq.com/"
)

yhat.deploy("pollutant")

```
























